臺灣高等法院臺南分院刑事判決　　　　 96年度上訴字第382號
上　訴　人
即　被　告　甲○○
　　　　　　　　　　（另案臺灣臺南監獄臺南分監執行中）
上　訴　人
即　被　告　丁○○
　　　　　　　　　　（另案於臺灣臺南戒治所強制戒治中）
共　　　同
指定辯護人　本院公設公設辯護人　丙○○
上列上訴人因強盜等案件，不服臺灣台南地方法院95年度訴字第
1164號中華民國96年 1月17日第一審判決（起訴案號：臺灣台南
地方法院檢察署95年度營偵字第75號），提起上訴，本院判決如
下：
    主  文
上訴駁回。
    事  實
一、丁○○於民國（下同）94年12月 6日上午，因在臺南縣新營
    市○○路512之1號由戊○○所經營之雙鳳坊電子遊戲場（下
    稱雙鳳坊店）內打玩電子遊戲機輸錢，心有不干，竟夥同指
    使友人甲○○、洪國樵，企圖獲取金錢填補丁○○輸去之金
    錢損失，遂趁雙鳳坊店內只有店員乙○○一人隻身看管，在
    無任何合法權源下，共同基於以砸毀雙鳳坊店內電子遊戲機
    等強暴威嚇手段，致乙○○心生畏懼而交付金錢之意圖為自
    己不法所有之犯意聯絡，三人於同日上午10時35五分14秒許
    起（此為雙鳳坊店內所設置之監視器畫面顯示時間），丁○○從原停於雙鳳坊店門口隔壁超商前方馬路上之車牌號碼Ｄ
    Ｋ─７０６６號自小客車（為甲○○所有，下稱ＤＫ─７０
    ６６號車）之後車廂，拿取鐵剪刀一把，洪國樵從同車後車
    廂拿取破壞剪一把，渠三人再進入雙鳳坊店內，先由洪國樵
    持破壞剪，續由洪國樵與甲○○共同持該破壞剪，以及由丁○○持鐵剪刀，分工兇猛砸破店內擺設之戊○○所有之電子
    遊戲機之螢幕，且洪國樵尚持店內之塑膠椅猛力砸擊電子遊
    電子遊戲機，而毀壞電子遊戲機七台（毀損部分未據告訴，
    詳如後述），乙○○見狀，因畏懼而至店門口騎樓走廊掩耳
    觀看。丁○○、甲○○、洪國樵於同日10時36分 5秒許起停
    止砸毀機台，並坐上ＤＫ─７０６６號車，由丁○○駕駛往
    前行駛數公尺旋即迴轉折回停於雙鳳坊店前方馬路之對向車
    道，甲○○、洪國樵下車進入雙鳳坊店內尋看是否有監視錄
    影主機，以免行跡遭監視錄影，而丁○○亦於同日10時38分
    15秒許駕駛ＤＫ─７０６６號車，自雙鳳坊店前方馬路之對
    向車道轉彎，停於該店前方馬路之車道線上，且於同日10時
    38分55五秒時起，甲○○、洪國樵自雙鳳坊店走出停於雙鳳
    坊店門口之走廊，並站立於亦在該走廊處之乙○○之旁邊，
    甲○○附帶質問乙○○監視錄影主機之所在，而乙○○表示
    無監視錄影主機，且對坐於ＤＫ─７０６６號車內之丁○○
    言語時，丁○○即對乙○○恫稱「不要跟小姐說那麼多，槍
    拿出來，他就會拿出來了」之語，且當時站立於乙○○身旁
    之甲○○，亦同時配合而將右手插腰作出看似取槍之舉動，
    藉以恐嚇乙○○，並致乙○○聽聞見狀而心生畏懼，甲○○
    、洪國樵復進入雙鳳坊店後，於同日10時41分 5秒走出坐上
    ＤＫ─７０６６號車，並於同日10時40分39九秒乙○○由走
    廊走入雙鳳坊店內後，甲○○、洪國樵隨即下車依序走入雙
    鳳坊店內，並至店內後方櫃檯處，甲○○緊跟站立於乙○○
    之身後、洪國樵站立甲○○之身旁，且於同日10時42分33秒
    許起至同日10時42分46秒之期間，由甲○○向乙○○要求交
    付金錢，而乙○○因密接經歷上開丁○○、甲○○、洪國樵
    砸毀電子遊戲機台之兇狠動作，兼遭丁○○恫稱「不要跟小
    姐說那麼多，槍拿出來，他就會拿出來了」之語，及甲○○
    同時配合而將右手插腰作出看似取槍之舉動等過程，致乙○○面臨該兇狠之三人及遭暗示渠等有攜槍前來之狀況下，內
    心畏懼不安，遂開啟櫃檯之抽屜，將抽屜僅存而預備供繳付
    電費之二萬元之紙鈔一疊，全數交予甲○○，甲○○、洪國
    樵始離開雙鳳坊店，坐上丁○○駕駛而在該店外等候之ＤＫ
    ─７０６６號車離去，甲○○再將上揭二萬元交予丁○○。
二、案經臺南縣警察局新營分局報請臺灣臺南地方法院檢察署檢
    察官偵查起訴。
    理  由
壹、程序方面
一、按被告以外之人於偵查中向檢察官所為陳述，除顯有不可信
    之情況者外，得為證據，刑事訴訟法第第 159條之1第2項定
    有明文。偵查中對被告以外之人（包括證人、鑑定人、告訴
    人、被害人及共同被告等）所為之偵查筆錄，性質上雖屬傳
    聞證據，惟現階段刑事訴訟法規定檢察官代表國家偵查犯罪
    、實施公訴，依法有訊問被告、證人及鑑定人之權，證人、
    鑑定人且須具結，而實務運作時，檢察官偵查中向被告以外
    之人所取得之陳述，原則上均能遵守法律規定，不致違法取
    供，其可信度極高，職是，被告以外之人前於偵查中已具結
    而為證述，除反對該項供述得具有證據能力之一方，已釋明
    「顯有不可信之情況」之理由外，不宜以該證人未能於審判
    中接受他造之反對詰問為由，即遽指該證人於偵查中之陳述
    不具證據能力。本件證人乙○○、戊○○及洪國樵於偵查中
    之經具結後之證述（分見偵查卷49至50、64頁至67、39至41
    、74至76頁），其等陳述過程既未受其他外力影響，摻入虛
    偽之可能性甚低，亦無違法取證情事，係屬真意陳述，於客
    觀上顯無不可信之情況，依上開規定，應認具有證據能力。
二、傳聞法則乃對被告以外之人於審判外之言詞或書面陳述，亦
    即針對被告以外之人於審判外以言詞或書面所為之供述證據
    而為之規範。卷附現場監視錄影畫面翻拍照片12幀（見警卷
    33至38頁），乃以科學、機械之方式，對於所拍攝內容所為
    忠實且正確之記錄，性質上並非供述證據，應無刑事訴訟法
    第159條第1項規定之適用，附此敘明。
貳、實體方面
一、認定犯罪所憑之證據及理由
（一）被告甲○○坦承於前述時地砸毀電子遊戲機七台及乙○○
      將櫃檯抽屜內之金錢交付與伊，伊在於車上把錢交給丁○○之事實（見本院卷96年5月14日準備程序筆錄7、8頁）
      。
（二）被告丁○○坦承於前述時地打電玩輸錢、砸毀電子遊戲機
      七台及乙○○將櫃檯抽屜內之金錢交付與甲○○，甲○○
      在車上把錢交給伊之事實（見本院卷96年 5月14日準備程
      序筆錄8頁）。
（三）被告二人與共犯洪國樵前述從砸毀電子遊戲機七台至乙○○將櫃檯抽屜內之金錢交付與甲○○之動作，業經原審勘
      驗附表一、二、三所示雙鳳坊店不同拍攝角度及範圍之監
      視錄影畫面明確，有原審96年1月3日勘驗筆錄可稽（見原
      審卷253至256頁），復有監視錄影畫面之翻拍照片12幀可
      憑。
（四）證人乙○○之證述（見偵查卷49、50頁，原審卷236至258
      頁）。
（五）證人戊○○之證述（見偵查卷64、65、67頁，原審卷248
      至252頁）。
（六）證人即共犯洪國樵之證述（見警卷1至9頁，偵查卷74至75
      頁，原審卷87至90頁）。
二、對於被告辯解本院不採的理由
（一）被告辯解要旨
    1.被告甲○○辯稱：伊沒有恐嚇，沒有掏槍作勢，因乙○○
      抄寫老闆之電話予伊，經丁○○與老闆電話聯絡，老闆答
      應並交待乙○○返還我打玩電子遊戲機所輸之金錢，乙○○方交付金錢予伊云云。
    2.丁○○辯稱：伊沒有說「不要跟小姐說那麼多，槍拿出來
      ，他就會拿出來了」這句話，當時伊人在車上，伊沒有呼
      喊甲○○，甲○○是上車後約十分鐘才拿錢給伊，且甲○○交給伊的錢只有一萬六千元，伊沒有恐嚇，伊是被查獲
      後，警員告訴伊，才知道那些錢是店員拿給甲○○的云云
      。
（二）不採的理由
    1.證人乙○○證稱：「... 在雙鳳坊店之騎樓走廊處，我與
      坐於車上之被告丁○○交談時，被告丁○○就陳稱『不要
      跟小姐講那麼多，槍拿出來，她就會拿出來了』之語，我
      有看到同時站立於機車旁邊之被告甲○○就有將手插於腰
      間停頓一下之動作，但因被告甲○○之身體被我遮住，故
      附表二所示之監視器未拍到上揭動作，且因為當時有上開
      把槍拿出來之話，使我聯想認為他們有帶槍，當時我很害
      怕地說沒看過什麼主機，之後被告甲○○叫我把錢拿給他
      ，我說為何要給你錢，被告甲○○說不要問那麼多，錢拿
      出來就是，我因見上開毀壞電子遊戲機之行為，及被告丁○○上揭槍拿出來之話語和被告甲○○作出之將手插腰之
      動作，使我聯想認為渠等有帶槍，感到害怕，心想交付金
      錢就沒事，遂自櫃檯之抽屜，將抽屜僅存而預備供繳付電
      費之共計二萬元之紙鈔一疊，全數交予被告甲○○」、「
      我從雙鳳坊店抽屜取出交付予被告甲○○之金錢，係抽屜
      內僅剩之一疊綁在一起而預備供繳納電費之錢，我交班時
      有交接點數過，故確定共計二萬元」、「被告三人在雙鳳
      坊店之過程中，被告丁○○並未與該店之老闆戊○○電話
      聯絡，因被告三人中，打玩電子遊戲機之人表示遊戲機不
      怎麼好玩，因是機台之問題，我才打電話予維修人員，但
      我並未曾以電話詢問戊○○是否同意給付金錢，被告三人
      亦未向我表示老闆有同意還打玩所輸之錢，係直至被告三
      人均離開後，我才打電話聯絡戊○○」等語明確（見偵查
      卷50、66頁，原審卷237至243、245至第247頁）。
    2.證人即共犯洪國樵於偵查中證稱：被告丁○○有對甲○○
      說不用跟小姐講那麼多，槍拿出來，她就會把錢拿出來之
      話等語（見偵查74、75頁），又於審理中證稱：在砸毀電
      子遊戲機台後，被告丁○○與甲○○交談時，雖然我不是
      聽得很清楚，但我有聽到不要說那麼多，槍直接拿出來之
      話，且同時被告甲○○有插腰假裝是取槍之動作等語（見
      審理卷172、176頁）。
    3.證人即雙鳳坊店之老闆戊○○亦迭於偵訊及審理中證稱：
      當日我並未曾與被告丁○○通過電話，亦未曾同意乙○○
      交付二萬元予被告，我事先並不知被告三人砸毀電子遊戲
      機及拿取金錢之事，係事後警察或乙○○通知我，表示店
      被砸、錢被拿走，我遂過去雙鳳坊店內，警察及維修人員
      林俊佑有在場，林俊佑並未表示其曾與被告在電話中談過
      願意退錢之事等語至明（見偵查卷65頁、原審卷250至252
      頁）。
    4.又依附表一之６及附表二之所示之監視錄影畫面，乙○○在雙鳳坊店內記載抄寫一張紙予被告甲○○，被告甲○○尚未走出該店，隨即轉身向乙○○索拿金錢之後，才與
      被告洪國樵走出該店外，坐上ＤＫ─７０６６號車離開雙
      鳳坊店，根本無被告甲○○所稱其先向乙○○取得一張老
      闆電話之紙，經轉交被告丁○○與老闆電話聯絡並經老闆
      同意賠款後，其再向乙○○索獲二萬元之情形存在，復依
      附表一至三所示之全部監視錄影畫面，亦未見乙○○有何
      將記載老闆電話之紙或資料交付被告三人之動作。
    5.被告丁○○於原審先曾辯稱：「……嗣因店員乙○○抄寫
      老闆之電話予被告甲○○交給我，經我與老闆電話聯絡，
      老闆答應並交待乙○○返還我打玩電子遊戲機所輸之金錢
      ，乙○○方交付金錢予甲○○，且甲○○只轉交一萬六千
      元予我」等語，與其於本院之前述所辯：「……伊是被查
      獲後，警員告訴伊，才知道那些錢是店員拿給甲○○的」
      等語，已屬翻異而相互矛盾。
    6.綜上，被告二人之所辯，與前述證人之證述及錄影機所照
      之影像不符，且屬翻異卸責之詞，均無足採。
    7.指定辯護人聲請傳訊證人林俊佑，惟並無林俊佑之年籍資
      料，已無從傳訊，況且林俊佑為維修人員並非老闆，業據
      證人戊○○證述明確，且待證事實已臻明瞭，其聲請應予
      駁回，併此敘明。
    8.按刑法恐嚇取財罪所指之恐嚇，係以危害通知他人，使該
      人主觀上生畏怖心之行為，恐嚇之手段，並無限制，其以
      言語、文字、動作或暗示之危害行為，足以使對方理解其
      意義之所在，並因心生畏怖而足以影響其意思之決定及行
      動之自由者，即屬之。查由三人分持鐵製之剪刀、破壞剪
      等尖銳利器，當面猛力砸破或砸擊他人所有或管領之物品
      ，復再加以於密接之時間及相同之地點，當面對他人施以
      暗示攜有槍械之言語、動作，自足以致使他人因面臨該種
      環境情狀，而產生危害安全之恐懼，且置諸一般常人，亦
      足認將同樣陷於恐懼畏怖之狀態，業與恐嚇行為該當。本
      件被告二人與共犯洪國樵共三人為圖獲取金錢，填補被告
      丁○○因打玩電子遊戲機所輸去之金錢，且渠等應明知對
      人當面施以猛力砸毀物品及暗示攜有槍械之言語動作，均
      足以令人內心產生安全受到危害之恐懼，渠等竟仍在毫無
      任何合法權源之下，由被告丁○○之指使，趁雙鳳坊店內
      只有女店員乙○○一人看管之機會，渠三人分持剪刀、破
      壞剪，以及由被告洪國樵持塑膠椅，在乙○○之面前，當
      面兇猛砸毀店內之電子遊戲機台，使乙○○見狀恐懼奪門
      而出，並於砸毀行為結束後未幾之密接時間，隨即在雙鳳
      坊店之相同地點，以上開「不要跟小姐說那麼多，槍拿出
      來，他就會拿出來了」之語，以及同時配合插腰作出看似
      取槍之動作，而當面對乙○○展現攜有槍械之暗示舉動，
      致使乙○○在密接之時間及相同之地點，面臨經歷被告三
      人上揭兇惡砸毀物品之暴力，以及遭暗示攜有槍械之動作
      ，在產生自身安全陷於危害之恐懼畏怖之狀態下，只得應
      渠等之索取，將雙鳳坊店僅存之二萬元全數交付，則被告
      三人基於不法所有之意圖，藉上揭當面對乙○○施以砸毀
      電子遊戲機台之暴力，復加以暗示攜有槍械之言語舉動等
      足以致人畏怖等恐嚇手段，達到使乙○○心生恐懼而交付
      金錢之目的等情，至為彰顯，本件事證明確，被告丁○○
      、甲○○犯行均洵堪認定
三、論罪科刑之理由
（一）核被告丁○○、甲○○所為，均犯刑法第346條第1項恐嚇
      取財罪。被告丁○○、甲○○及共犯洪國樵就上開犯行間
      ，有犯意之聯絡及行為之分擔，均為共同正犯（95年7月1
      日修正施行之刑法第28條關於共同正犯之規定，係將舊法
      之「實施」修正為「實行」，僅共同實行犯罪行為者始成
      立共同正犯，是新舊法關於共同正犯之規定固有修正，然
      對被告三人而言，無論修正前後之規定，均構成共同正犯
      ，對其等並無有利或不利之影響，自無比較新舊法之問題
      ）。
（二）按恐嚇取財罪與強盜罪，同以意圖為自己或第三人不法所
      有為主觀違法要件，其所異者，恐嚇取財不以將來之惡害
      通知被害人為限，即以強暴脅迫為手段，而被害人未達不
      能抗拒程度者亦屬之，此與強盜罪係以目前危害施用強暴
      、脅迫，致使被害人喪失自由意志而達不能抗拒之程度，
      有所不同。公訴人雖認被告丁○○、甲○○係構成刑法第
      328 條之強盜罪，惟查乙○○於審理中證稱：我固因上開
      被告三人之砸毀行為及暗示攜有槍械之話語，而感到害怕
      ，但因我係受僱負責看管雙鳳坊店之員工，故不能離開該
      店，且我想把錢交付渠等，就會沒事等語（見審理卷241
      、245、246頁），且依附表一至三所示之監視錄影內容，
      顯示被告三人縱然當面對乙○○施以砸毀物品及暗示攜有
      槍械之言語動作，但乙○○仍自由進出雙鳳坊店，甚至在
      走廊處游走，且直至乙○○交付金錢為止，並未見其有何
      遭強力壓制或圍阻，致其自由意志完全遭受剝奪或抑制而
      達不能抗拒之情狀存在，故被告三人上揭言語舉動，固堪
      認屬於足以令人心生畏懼之強暴威嚇手法，且乙○○亦因
      畏怖而交付金錢，然與強盜罪之構成要件容有差別，僅應
      論以恐嚇取財罪，公訴意旨容有誤會，然因起訴之基本犯
      罪事實同一，爰依法變更起訴法條。又公訴意旨漏論被告
      洪國樵為上開恐嚇取財行為之共同正犯，應予補充。
（三）再被告行為後，刑法第55條關於牽連犯之規定，業於94年
      2月2日修正公布刪除，並於95年7月1日施行，此刪除雖非
      犯罪構成要件之變更，但顯已影響行為人刑罰之法律效果
      ，自屬法律變更。被告丁○○、甲○○基於以毀壞電子遊
      戲機此毀損行為，作為恐嚇之強暴方法，而達到恐嚇取財
      之目的，則渠二人上揭毀損行為，應另構成刑法第354 條
      之毀損罪，且與上開恐嚇取財罪之間，有方法結果之牽連
      關係，依修正前刑法第55條規定，本得適用牽連犯而以一
      罪論，且因修正後刑法因刪除前開牽連犯規定，以致被告
      上揭犯行須依法分別論以數罪而併罰之，經依新法第 2條
      第項規定比較新、舊法之結果，以行為時即修正前刑法第
      55條之規定較有利於被告。是上開二罪，本應屬於修正前
      刑法第55條規定之牽連犯，公訴意旨認為被告丁○○、甲○○就上開毀損罪之部分，係另行起意而與其他犯行部分
      數罪併罰，固尚有未洽，然按告訴乃論之罪，未經告訴者
      ，法院應諭知不受理之判決，刑事訴訟法第303條第3款定
      有明文，經查刑法第354條之毀損罪，依同法第357條之規
      定，須告訴乃論，惟遭毀壞之電子遊戲機之所有人戊○○
      於審理中陳稱：我原自警詢、偵訊時即未對被告三人提出
      毀損告訴等語（見審理卷249頁），且查戊○○於警詢時
      係僅稱：如果被告三人同意賠償，我不提告訴等語，其顯
      然並無提出告訴之動作，故被告丁○○、甲○○觸犯毀損
      罪部分，未經合法告訴，然因該部分與成立之恐嚇取財罪
      之間，有牽連犯之裁判上一罪關係，爰不另為不受理判決
      之諭知。
（四）原審依上開事證，適用前述法律，並審酌被告丁○○、甲○○為圖獲取金錢，以猛力砸毀物品及暗示攜帶槍械之言
      語動作等強暴威嚇手法，致他人心生畏怖而交付金錢，業
      使他人之心理及財產安全受到侵害，並嚴重破壞社會安寧
      ，且渠二人犯後均飾詞否認犯行，未見有悔意，犯後態度
      均難認良好，而被告丁○○不僅居於主使之地位，其在經
      原審當庭勘驗監視錄影內容，而事實明確之下，猶推諉稱
      其係用手砸擊電子遊戲機，並未持鐵剪刀云云，足見其犯
      後態度更為惡劣，惡性更為重大等一切情狀，分別量處丁○○有期徒刑2年2月，甲○○1年10月。經核認事用法均
      無不合，量刑亦屬妥當，上訴人即被告二人上訴否認犯罪
      ，為無理由，均應予駁回。
四、適用法律刑事訴訟法第368條。
本案經檢察官吳忠賢到庭執行職務。
中　　華　　民　　國　　96　　年　　6 　　月　　20　　日
                  刑事第三庭    審判長法　官  陳義仲
                                      法　官  宋明蒼
                                      法　官  蔡勝雄
以上正本證明與原本無異。
被告不得上訴。
檢察官如不服本判決應於收受本判決後十日內向本院提出上訴書
，其未敘述上訴理由者並得於提起上訴後十日內向本院補提理由
書。
　　　　　　　　　　　　　　　　　　　書記官  汪姿秀
中　　華　　民　　國　　96　　年　　6 　　月　　21　　日
附錄本案論罪科刑法條：
中華民國刑法第346條第1項
（單純恐嚇罪）
意圖為自己或第三人不法之所有，以恐嚇使人將本人或第三人之
物交付者，處6月以上5年以下有期徒刑，得併科1千元以下罰金
。
附表一【檔案名稱：144，拍攝日期間顯示自2005年12月6日（以
下均同）10時26分40秒開始拍攝，拍攝角度為從「雙鳳坊電子遊
戲場」之店門口朝店內拍攝，店內以「ㄇ」字型擺設電子遊戲機
及椅子，畫面右上角處有一房間門】：
1.10時35分19秒：畫面下方出現著白衣黑褲、手持鐵剪刀之丁○○進入店內。
　10時35分25秒：洪國樵手持破壞剪進入店內。
  10時35分30秒：頭戴棒球帽，身著咖啡色上衣、藍色牛仔褲之
  甲○○進入店內。
2.10時35分31秒至10時36分08秒：甲○○、丁○○將機台插頭拔
  下，洪國樵手持破壞剪砸破機台螢幕，並與甲○○共同持該破
  壞剪砸破機台螢幕，丁○○手持鐵剪刀砸破機台螢幕，洪國樵
  尚拿店內之塑膠椅砸擊機台。
3.10時36分10秒：被告三人走出「雙鳳坊電子遊戲場」店門。
4.10時38分04秒：乙○○、甲○○、洪國樵（李、洪二人未帶任
  何工具）依序進入店內，甲○○、洪國樵並有朝四周看尋之動
  作，渠二人於10時38分48秒走出店外，乙○○也隨後於10時38
  分53秒走出店外。
5.10時39分48秒：甲○○、洪國樵依序進入店內，甲○○打開店
  內後方房間門，與洪國樵進入房間內，甲○○、洪國樵再依序
  於10時39分48秒從上開房間走出，二人並於10時41分03秒走出
  店外。
6.10時41分41秒：乙○○進入店內，並至後方房間門前方之櫃檯
  處，有找尋物品之動作，甲○○於10時41分50秒走入店內，至
  櫃檯處乙○○之身旁，洪國樵於10時41分54秒進入店內，並走
  至櫃檯前方，站在甲○○旁邊，乙○○有拿出一本子翻看及寫
  字之動作，甲○○及洪國樵則有在櫃檯四周從機台下方查尋之
  動作。乙○○在10時42分21秒有交付物品予甲○○之動作，洪
  國樵轉身朝店門口走出，甲○○收受物品後原朝店門口處行走
  ，乙○○並隨後朝店門口處行走，但甲○○於10時42分30停步
  （尚在店內）轉身與乙○○交談，洪國樵亦進入店內，乙○○
  再折回櫃檯處，甲○○亦跟至櫃檯處站於乙○○身旁，乙○○
  則於櫃檯處為翻尋之動作後，於10時42分43秒有將物品交付甲○○之動作，甲○○收受後，洪國樵於10時42分42秒先走出店
  門口，甲○○於10時42分49秒走出店門口，乙○○亦隨後離開
  。
附表二【檔案名稱：936，拍攝顯示日期為2005年12月6日（下同
）10時0分30秒開始，拍攝角度及範圍為「雙鳳坊電子遊戲場」
店門口騎樓走廊、騎樓走廊前方馬路及騎樓面向馬路右方之超商
門口，在超商門口前方之馬路上，停放ＤＫ─7066號車】：
1.10時31分45秒：丁○○及洪國樵走至ＤＫ─7066號車，丁○○
  坐上駕駛座、洪國樵從左後車門上車。
  10時32分19秒：甲○○在騎樓靠近超商門口之處四處走動。
  10時33分57秒：甲○○從ＤＫ─7066號車之右後車門上車。
  10時34分14秒：乙○○走至ＤＫ─7066號車之駕駛座位置，與
  打開車門之丁○○交談數秒後，乙○○走至騎樓靠近超商門口
  處。
2.10時34分34秒：丁○○從ＤＫ─7066號車駕駛座下車，開啟該
  車後車廂找尋物品，洪國樵亦隨後下車至後車廂旁。
  10時34分56秒：坐於ＤＫ─7066號車後座之甲○○下車至後車
  廂。
  10時35分14秒：丁○○從後車廂取持一把鐵剪刀進入「雙鳳坊
  電子遊戲場」店內，洪國樵隨之從後車廂取持一把破壞剪進入
  店內，甲○○關閉車門及後車廂門後，亦進入店內。
3.10時35分47秒：乙○○走出「雙鳳坊電子遊戲場」，在騎樓走
  廊雙手掩耳朝店內觀看。
4.10時36分05秒至同分40秒：丁○○手持鐵剪刀、甲○○手持破
  壞剪、洪國樵空手，依序走出店外，丁○○從ＤＫ─7066號車
  之駕駛座上車、洪國樵從左後車門上車、甲○○從右後車門上
  車，乙○○則走至超商店門前方，ＤＫ─7066號車往前行駛數
  公尺隨即迴轉折回停於「雙鳳坊電子遊戲場」前方馬路之對向
  車道。
5.10時37分48秒：甲○○、洪國樵下車，二人穿越馬路走至「雙
  鳳坊電子遊戲場」騎樓走廊處停留，再進入店內。
  10時38分15秒：ＤＫ─7066號車從「雙鳳坊電子遊戲場」前方
  馬路之對向車道轉彎停至超商前方馬路之車道線上。
6.10時38分50秒：甲○○、洪國樵依序自「雙鳳坊電子遊戲場」
  走出，停留於騎樓走廊。
7.10時38分55秒至39分21秒：乙○○於騎樓走廊朝ＤＫ─7066號
  車比手畫腳為交談動作，甲○○、洪國樵站立於乙○○旁邊而
  靠近超商門口之走廊位置，且甲○○站於乙○○與超商門口停
  放之一部機車之中間，頭部以下為乙○○身體遮住。
8.10時39分22秒至同分48秒：甲○○轉身朝「雙鳳坊電子遊戲場
  」走去，乙○○轉身與甲○○在店門口前方交談數秒，甲○○
  、洪國樵依序進入店內，乙○○於店門口騎樓與超商間之走廊
  走動。
9.10時40分50秒：丁○○將ＤＫ─7066號車駛至「雙鳳坊電子遊
  戲場」前方馬路之邊線上。
10.10時40分58秒：乙○○與一名著深色衣褲之女子，同至ＤＫ─
  7066號車之右前座旁，與車內人員呈現交談動作。
11.10時41分05秒：甲○○、洪國樵依序走出「雙鳳坊電子遊戲場
  」，甲○○從ＤＫ─7066號車之右後車門上車、洪國樵從左後
  車門上車，乙○○持續與車內人員交談，且乙○○直至10時41
  分39秒走回店內。
12.10時41分43秒：甲○○、洪國樵依序下車。
  10時41分49秒：甲○○進入「雙鳳坊電子遊戲場」。
  10時41分52秒：洪國樵進入「雙鳳坊電子遊戲場」。
13.10時42分49秒至同分54秒：洪國樵、甲○○依序走出「雙鳳坊
  電子遊戲場」，渠二人並坐上ＤＫ─7066號車後，該車駛離。
附表三、檔案名稱：536
1.拍攝日期為2005年12月6日（下同）10時28分47秒開始，拍攝
  角度據證人乙○○表示係從「雙鳳坊電子遊戲場」內櫃台上方
  方向下拍攝，拍攝範圍可見櫃台周邊。
2.10時39分51秒：甲○○出現在櫃台前方，有翻尋物品之動作，
  洪國樵跟隨在後，渠二人再進入櫃台旁邊之房間，直至10時40
  分58秒渠二人走出房間，離開畫面。
3.10時41分42秒至42分06秒：乙○○走至櫃台，從抽屜取出一本
  簿子翻看，甲○○緊跟站立於乙○○身旁，觀看乙○○之動作
  ，洪國樵立於甲○○之身後面向乙○○。
4.10時42分07秒至42分21秒：乙○○抄寫一張紙，甲○○、洪國
  樵有在櫃台四週下方查看之動作，乙○○再將抄寫完畢之紙交
  予甲○○。
5.10時42分33秒至42分46秒：乙○○再至櫃台打開抽屜，甲○○
  緊跟在後站於乙○○之身後，洪國樵站於甲○○之身旁約隔1
  至2公尺處，乙○○從抽屜取出一疊鈔票交予甲○○，甲○○
  轉身朝店門口走去而離開畫面。
